臺灣板橋地方法院刑事判決　　　　　　　　　　　　　九十一年度簡上字第五六號
　　上　訴　人　臺灣板橋地方法院檢察署檢察官
　　被　　　告　乙○○
　　選任辯護人　黃秋雄律師
　　　　　　　　陳雨凡律師
右上訴人因傷害案件，不服本院九十年度板簡字第一九三０號，中華民國九十年十二
月十三日第一審簡易判決（聲請簡易判決處刑書案號：臺灣板橋地方法院檢察署九十
年度偵字第一六六二二號），提起上訴，本院管轄第二審之合議庭判決如左：
    主  文
原判決撤銷。
乙○○共同傷害人之身體，處有期徒刑參月，如易科罰金，以參佰元折算壹日。
    事  實
一、乙○○與溫兆宏、曾自強、陳重勳、曾自傑（後四人未據起訴，應由檢察官另案
    偵辦）等人於民國八十九年十二月二十二日凌晨零時五分許，在台北縣永和市○
    ○路三四五號好樂迪ＫＴＶ消費，因故與該店員工起口角糾紛，乙○○等人結帳
    離去後，仍心有不甘，竟共同基於傷害之犯意聯絡，隨即返回上揭ＫＴＶ店內，
    於一樓大廳見該店員工甲○○在場，不發一語，由乙○○先徒手毆打甲○○，旋
    溫兆宏、曾自強亦上前圍毆，再由陳重勳持店內玻璃茶几擬往甲○○頭上砸，惟
    甲○○見狀以手抵擋，曾自傑隨而擁簇而上徒手毆打，致甲○○受有左手背部肌
    腱撕裂傷合併伸肌腱斷裂之傷害。後乙○○等人於圍毆離去後，陳重勳再持石頭
    返回上開ＫＴＶ店內，惟因店內員工稱甲○○已出外就醫，陳重勳始罷手離去。
二、案經被害人甲○○訴由臺北縣警察局（現已改制為臺北縣政府警察局）永和分局
    移送臺灣板橋地方法院檢察署檢察官偵查後聲請以簡易判決處刑。
    理  由
一、訊據被告乙○○固坦承其有出手毆打甲○○之情不諱，惟辯稱：告訴人甲○○所
    受之傷害並非伊所造成，不知道是誰打的，陳重勳有拿茶几起來要打，但伊不確
    定有無打到云云。惟查：
    (1)右揭事實，業據告訴人甲○○先後於警訊及本院審理中指述：當時情況混亂，
      只知道乙○○率先動手，再來就一陣推打，其中並有人持玻璃茶几往伊頭上砸
      ，伊用手抵擋，造成伊受有左手背部肌腱撕裂傷合併伸肌腱斷裂之傷害等情綦
      詳（詳偵查卷第十三頁、本院九十一年四月十八日訊問筆錄）。而告訴人甲○
      ○受有如事實欄所載之傷害，並有長庚紀念醫院八十九年十二月二十二日出具
      之甲診字第病一二九八號診斷證明書（甲種）乙紙存卷可按（偵查卷第十七頁
      ）。
    (2)被告乙○○於本院調查時亦自承：當時出去之後，一群人又想要回來找店員，
      回到那個店，看到告訴人就打他，但不知是何人出手，其中有曾自強、陳燕如
      、陳重勳、陳重凱等人等語（詳參本院九十一年四月十八日訊問筆錄）。復經
      本院調閱現場錄影帶，其內：被告著紅色外套與一群男女走入ＫＴＶ店內，一
      女子拉住被告，被告掙脫後，即上前毆打告訴人，隨後再圍上一群人參與毆打
      ，另見陳重勳（此係經被告指認，如後述）拿石頭跑回該店內，因店內店員稱
      告訴人已離去就醫，陳重勳才離開等情，業經本院分別於九十一年六月十三日
      、同年七月二十九日當庭播放該錄影帶勘驗屬實，並製有勘驗筆錄在卷可稽。
      而上開錄影帶內毆打告訴人者，被告除供承係其先出手者外，並指認錄影帶內
      另徒手毆打者是溫兆宏、曾自強，拿玻璃茶几敲打告訴人頭部的是陳重勳，另
      一背著背包簇擁上前打的人是曾自傑等節甚明（詳本院九十一年四月十八日訊
      問筆錄）。另參諸告訴人所受之傷勢復與其指述之情節相符，堪信告訴人前揭
      指述屬實。被告與溫兆宏、曾自強、陳重勳及曾自傑共同毆打傷害告訴人之事
      實洵屬無疑。
    (3)再共同正犯之成立，祇須具有犯意之聯絡，行為之分擔，既不問犯罪動機起於
      何人，亦不必每一階段犯行，均經參與。且共同正犯間，非僅就其自己實施之
      行為負其責任，並在犯意聯絡之範圍內，對於他共同正犯所實施之行為，亦應
      共同負責（最高法院三十二年上字第一九０五號、三十四年上字第八六二號判
      例可資參照），則被告與溫兆宏、曾自強、陳重勳及曾自傑同時地接續出手毆
      打告訴人，茲如前述，其彼此間顯有犯意聯絡及行為之分擔，被告對於陳重勳
      等人所實施傷害之行為，自在其犯意聯絡之範圍內，是依諸前揭判例意旨，被
      告自不得以告訴人所受之傷害非伊所造成云云，推諉其責。
    (4)綜上，被告所辯均不足採信，本件事證明確，被告犯行應堪認定。
二、核被告乙○○所為，係犯刑法第二百七十七條第一項普通傷害罪。被告與溫兆宏
    、曾自強、陳重勳、曾自傑間，有犯意聯絡及行為分擔，俱為共同正犯。原審予
    以論罪科刑，固非無見，惟被告係與溫兆宏、曾自強、陳重勳、曾自傑等人共同
    毆打告訴人，原審僅認定被告與「阿鴻」、「阿強」共同毆打，復未敘及陳重勳
    持店內之玻璃茶几毆打，已有未洽，且被告夥同多人無故毆打告訴人，其間並持
    玻璃茶几毆擊，並迄未賠償告訴人，則原判決僅量處被告拘役五十日亦屬過輕，
    公訴人上訴指摘原判決不當，尚非無理由，自應由本院予以撤銷改判。爰審酌被
    告雖無不良素行（此有臺灣高等法院刑案紀錄簡覆表可參），然因細故，即隨意
    圍毆無關之人，惡性匪淺，並其他犯罪之手段、犯後尚坦認犯行之態度，告訴人
    所受傷害情形，並被告迄未賠償告訴人等一切情狀，量處如主文第二項所示之刑
    ，並諭知易科罰金之折算標準。又被告行為後，刑法第四十一條之規定，已於九
    十年一月四日經修正為刑法第四十一條第一項：「犯最重本刑為五年以下有期徒
    刑之刑之罪，而受六月以下有期徒刑或拘役之宣告，因身體、教育、職業或家庭
    之關係或其他正當事由，執行顯有困難者，得以一元以上三元以下折算一日，易
    科罰金。但確因不執行所宣告之刑，難收矯正之效，或難以維持法秩序者，不在
    此限。」，並於同年月十日經總統公布施行，經新舊法比較結果，修正後之新法
    對被告易科罰金之宣告並不生影響，爰適用裁判時之新法，對被告諭知易科罰金
    之折算標準。
據上論斷，應依刑事訴訟法第四百五十五條之一第一項、第三項、第三百六十九條第
一項本文、第三百六十四條、第二百九十九條第一項前段，刑法第十一條前段、第二
條第一項前段、第二十八條、第二百七十七條第一項、刑法第四十一條第一項，罰金
罰鍰提高標準條例第一條前段、第二條，判決如主文。
本案經檢察官馬凱惠到庭執行職務。
中      華      民      國    九十一    年      八      月     十二     日
                                   臺灣板橋地方法院刑事第四庭
                                       審判長法  官  許 仕 楓
                                             法  官  談    虎
                                             法  官  徐 子 涵
右正本證明與原本無異。
不得上訴。
                                             書記官  彭 麗 紅
中      華      民      國    九十一    年     八     月      十二      日
附論罪法條：
刑法第二百七十七條
傷害人之身體或健康者，處三年以下有期徒刑，拘役或一千元以下罰金。
犯前項之罪，因而致人於死者，處無期徒或七年以上有期徒刑；致重傷者，處三年以
上十年以下有期徒刑。
